【裁判字號】    94,訴,1604
【裁判日期】    950223
【裁判案由】    毒品危害防制條例
【裁判全文】
臺灣彰化地方法院刑事判決              94年度訴字第1604號
公  訴  人  臺灣彰化地方法院檢察署檢察官
被      告  甲○○
上列被告因違反毒品危害防制條例案件，經檢察官提起公訴（九
十四年度毒偵字第三二四二號、第四二一二號），暨移送併案審
理（九十五年度毒偵字第二二五號），本院認有刑事訴訟法第二
百七十三條之一第一項之情形，而改依簡式審判程序判決如下：
    主  文
甲○○連續施用第一級毒品，處有期徒刑捌月；又施用第二級毒
品，處有期徒刑肆月，扣案之吸食器貳組，沒收之。應執行有期
徒刑拾月，扣案之吸食器貳組，沒收之。
    事  實
一、甲○○曾因施用毒品案件，經先後二次經觀察、勒戒後，均
    認無繼續施用毒品之傾向，分別於八十九年十一月十八日、
    九十年三月二十三日執行完畢釋放，並分別由臺灣彰化地方
    法院檢察署檢察官於八十九年十一月十八日以八十九年度毒
    偵字第五四八五號；及於九十年三月二十三日以九十年度毒
    偵字一００六號為不起訴處分確定。詎其仍不知悔改，於前
    開觀察勒戒執行完畢釋放後五年內，復基於施用第一級毒品
    海洛因之概括犯意，自九十四年六月中旬某日起至九十四年
    十一月八日十八時許止，在其位於彰化縣埔鹽鄉○○村○○
    路○段一０四號之住處，以將第一級毒品海洛因攙水置放於
    注射針筒中，注射於手臂之方式，連續施用第一級毒品海洛
    因多次，平均約二天施用一次。另基於施用第二級毒品甲基
    安非他命之犯意，於九十四年六月二十七日某時許，在其上
    開住處，以將第二級毒品甲基安非他命置放於玻璃球吸食器
    內，外用火加以燒烤使成氣體後吸食之方式，施用第二級毒
    品甲基安非他命一次。嗣先於九十四年六月二十八日凌晨一
    時五十分許，在彰化縣北斗鎮○○里○○○路與宮後街口為
    警查獲，並扣得其所有，已供其施用毒品所用之吸食器二組
    ；復於九十四年十一月九日，其自願至彰化縣警察局彰化分
    局接受採尿檢驗，結果呈嗎啡陽性反應，暨其於本院審理時
    自白其餘犯行，而循線查悉上情。。
二、案經彰化縣警察局北斗分局報請臺灣彰化地方法院檢察署檢
    察官偵查起訴，暨彰化縣警察局彰化分局報請臺灣彰化地方
    法院檢察署檢察官移送併案審理，本院認有刑事訴訟法第二
    百七十三條之一第一項之情形，而改依簡式審判程序審理。
    理  由
一、按除被告所犯為死刑、無期徒刑、最輕本刑為三年以上有期
    徒刑之罪或高等法院管轄第一審案件者外，於刑事訴訟法第
    二百七十三條第一項程序進行中，被告先就被訴事實為有罪
    之陳述時，審判長得告知被告簡式審判程序之旨，並聽取當
    事人、代理人、辯護人及輔佐人之意見後，裁定進行簡式審
    判程序；除簡式審判程序及簡易程序案件外，第一審應行合
    議審判，刑事訴訟法第二百七十三條之一第一項、第二百八
    十四條之一分別定有明文。本件被告甲○○所犯係死刑、無
    期徒刑、最輕本刑為三年以上有期徒刑或高等法院管轄第一
    審案件以外之罪，並於本院行準備程序時就被訴事實為有罪
    之陳述，本院合議庭依前揭規定，經評議結果，裁定改由受
    命法官獨任行簡式審判程序，先予敘明。
二、上揭事實，業據被告甲○○迭於本院行準備程序與審理時均
    坦承不諱，且其於九十四年六月二十八日及九十四年十一月
    九日為警查獲時所採取之尿液，經送鑑驗結果確分別呈甲基
    安非他命與嗎啡陽性反應（九十四年六月二十八日為警所採
    取之尿液）；及嗎啡陽性反應（九十四年十一月九日為警所
    採取之尿液），此有彰化縣警察局北斗分局委託檢驗尿液代
    號與真實姓名對照單、彰化縣警察局彰化分局委託檢驗尿液
    代號與真實姓名對照單、彰化縣衛生局九十四年七月十一日
    煙檢字第九四二七六二號煙毒尿液檢驗成績書、九十四年十
    一月二十一日煙檢字第九四四九六三號煙毒尿液檢驗成績書
    及詮昕科技股份有限公司九十四年七月二十七日所出具之濫
    用藥物尿液檢驗報告各一紙附卷可稽，此外，復有扣案之吸
    食器二組可資佐證。再參以施用第一級毒品海洛因具有成癮
    性，而被告前又已有施用毒品之犯行，有其前案紀錄可憑，
    且經移送觀察勒戒執行完畢釋放後，仍再次施用第一級毒品
    ，並屢為警查獲，被告顯有難以戒斷，且已成癮之情事，故
    雖被告於九十四年六月二十八日及九十四年十一月九日為警
    查獲前三日以外之施用毒品犯行未經採尿鑑驗，然依前開說
    明，亦應認被告之自白確與事實相符，洵堪採信。再查，被
    告曾因施用毒品案件，經先後二次經觀察、勒戒後，均認無
    繼續施用毒品之傾向，分別於八十九年十一月十八日、九十
    年三月二十三日執行完畢釋放，並分別由臺灣彰化地方法院
    檢察署檢察官於八十九年十一月十八日以八十九年度毒偵字
    第五四八五號；及於九十年三月二十三日以九十年度毒偵字
    一００六號為不起訴處分確定等情，有該不起訴處分書、臺
    灣高等法院被告全國前案紀錄表及臺灣彰化地方法院檢察署
    刑案資料查註紀錄表在卷足憑，被告顯係於受觀察勒戒執行
    完畢釋放後，五年內再犯毒品危害防制條例第十條第一、二
    項之罪，依同條例第二十三條第二項規定，應依法論科。綜
    上所述，本件犯罪事證明確，被告前開犯行洵堪認定。
三、核被告所為，係犯毒品危害防制條例第十條第一項之施用第
    一級毒品罪及同條第二項之施用第二級毒品罪。被告為施用
    毒品而持有第一、二級毒品，其持有之低度行為均應為施用
    之高度行為所吸收，均不另論罪。又被告先後多次施用第一
    級毒品海洛因之犯行，時間緊接，犯罪構成要件相同，顯係
    基於概括犯意反覆為之，為連續犯，應依刑法第五十六條規
    定以一罪論，並加重其刑。又查被告係自九十四年六月中旬
    某日起至九十四年十一月八日十八時許止，連續施用第一級
    毒品海洛因多次，而公訴人僅就被告於九十四年六月二十八
    日凌晨三時許為警採尿前七十二小時內施用第一級毒品海洛
    因一次之犯行提起公訴，該未經起訴之部分，與檢察官已提
    起公訴之部分，因被告係基於概括犯意而為之，具有連續犯
    之裁判上一罪關係，其一部起訴之效力及於全部，故本院自
    得併予審究，併此敘明。其所犯前開二罪，犯意各別，行為
    互異，所犯構成要件復不相同，應分論併罰。爰審酌被告前
    曾有施用毒品罪行，經送觀察勒戒後，猶不知悔改，再施用
    毒品不輟，不僅戕害自身健康，更辜負國家將之視為病人，
    並施以長時間之戒治處遇之苦心，惟其對他人權益之侵害仍
    屬有限，於本院行準備程序與審理時均已坦承犯行，暨其犯
    罪動機、目的、手段、施用之次數、期間及其智識程度、生
    活狀況等一切情狀，分別量處如主文所示之刑，並定應執行
    刑。扣案之吸食器二支，係被告所有，且已供其施用毒品犯
    罪所用之物，業據其陳明在卷，爰依刑法第三十八條第一項
    第二款規定，併予宣告沒收。至扣案之甲基安非他命二包及
    注射針筒一支等物，被告均否認係其所有，或已供其施用毒
    品犯罪所用或預備供其犯罪所用之物，衡諸被告對於上開犯
    行既已坦承不諱，自無庸對於應沒收銷燬之物有所隱諱，此
    外，復無其他證據足資證明上開扣案物確係屬被告所有，抑
    或與本件施用毒品犯罪有直接關連之物，爰不併予宣告沒收
    銷燬，附此說明。
據上論斷，應依刑事訴訟法第二百七十三條之一第一項、第二百
九十九條第一項前段，毒品危害防制條例第十條第一項、第二項
、第二十三條第二項，刑法第十一條前段、第五十六條、第五十
一條第五款、第三十八條第一項第二款，判決如主文。
本案經檢察官田德煙到庭執行職務。
中    華    民    國    95    年    2     月    23    日
                  刑事第一庭          法  官  簡璽容
以上正本證明與原本無異。
如不服本判決，應於判決送達後十日內向本院提出上訴狀 (須附
繕本 )。
中    華    民    國    95    年    2     月    27    日
                                      書記官  王惠嬌
毒品危害防制條例第10條
施用第一級毒品者，處6 月以上5 年以下有期徒刑。
施用第二級毒品者，處3 年以下有期徒刑。


司法院資訊處製作；財團法人民間司法改革基金會備份。
